臺灣板橋地方法院刑事判決　　　　　　 100年度訴字第1694號
公　訴　人　臺灣板橋地方法院檢察署檢察官
被　　　告　陳明宏
上列被告因違反毒品危害防制條例案件，經檢察官提起公訴（10
0 年度毒偵字第15742 、15903號），被告於本院準備程序進行中
，就被訴犯罪事實為有罪之陳述，本院告知簡式審判程序之旨，
並聽取其與公訴人之意見後，經合議庭裁定由受命法官獨任進行
簡式審判程序審理後，判決如下：
    主  文
陳明宏持有第二級毒品純質淨重二十公克以上，累犯，處有期徒
刑拾月。扣案如附表所示之第一級海洛因及第二級毒品甲基安非
他命拾，均沒收銷燬之，扣案包裝該海洛因、甲基安非他命之塑
膠袋共計拾肆只及電子磅秤壹台，均沒收。
    事  實
一、陳明宏前於民國97年間因施用毒品案件，經本院分別以97年
    度簡字第2133號刑事簡易判決處有期徒刑5 月，且得易科罰
    金確定，及以97年度訴字第2083號刑事判決處有期徒刑7 月
    、4 月及4 月，並定應執行有期徒刑1 年2 月確定，上開四
    罪刑嗣經本院以97年度聲字第5307號刑事裁定定應執行有期
    徒刑1 年4 月確定，及以97年度簡字第6451號刑事簡易判決
    處有期徒刑5 月，且得易科罰金確定，嗣入監接續執行上開
    罪刑，並於99年3 月1 日因縮短刑期期滿執行完畢出監。
二、詎其仍不知悔改，明知海洛因、甲基安非他命分別係毒品危
    害防制條例第2 條第2 項第1 款、第2 款所規定之第一、二
    級毒品，不得持有，其竟基於持有第一級毒品海洛及持有第
    二級毒品甲基安非他命純質淨重20公克以上之犯意，於99年
    11月28日前幾日，在不詳地點，以不詳之價格，向真實姓名
    年籍資料不詳之成年男子購買第一級毒品海洛因1 小包及第
    二級毒品甲基安非他命13包（詳細的數量及重量詳如附表所
    示）而持有之，並將上開第一、二級毒品藏放在其位於臺北
    縣泰山鄉（現改制為新北市泰山區，下同）明志路1 段495
    之1 號B03 室之租屋處內；嗣於同年月28日晚上8 時40分許
    ，因陳致元（涉嫌施用第二級毒品罪嫌部分，經送勒戒處所
    觀察、勒戒後，認無繼續施用毒品之傾向，而執行完畢釋放
    出所，經臺灣板橋地方法院檢察署檢察官〈下稱板橋地檢署
    〉檢察官以100 年毒偵字4127號不起訴處分確定）在上址施
    用及持有愷他命遭警查獲，經警執行搜索，在陳明宏上開租
    屋處之抽屜內起出如附表所示之毒品及其所有之吸食器玻璃
    球3 個、分裝鏟1 支、電子磅秤1 台及新臺幣（下同）4,00
    0 元及SIM 卡2 張（門號0000-000000 、0000-000000 號）
    及愷他命3 包（扣案另6 包愷他命為陳致元所有，且陳明宏
    涉嫌持有第三級毒品罪嫌由移送機關另依社會秩序維護法裁
    處），始查悉上情。
二、案經臺灣板橋地方法院檢察署檢察官簽分偵查起訴。
    理  由
壹、程序方面：本件被告陳明宏所犯係死刑、無期徒刑、最輕本
    刑3 年以上有期徒刑以外之罪，其於準備程序就前揭被訴事
    實為有罪之陳述，經法官告知簡式審判程序之旨，並聽取其
    與公訴人之意見後，本院認無不得或不宜改依簡式審判程序
    進行之處，爰依刑事訴訟法第273 條之1 第1 項、第284 條
    之1之 規定，由本院合議庭裁定本件由受命法官獨任進行簡
    式審判程序，合先敘明。
一、上開事實，業據被告陳明宏於本院訊問時自白不諱，核與證
    人即另案被告陳致元於警詢及偵查中具結之證述、證人張華
    明、范綱鮮於偵查中具結之證述、證人林頌平於警詢中證述
    之情節大致相符，並有房屋租賃契約書及搜索扣押筆錄暨扣
    押物品目錄表各1 份、現場查獲照片6 張在卷可稽；且扣案
    之粉末1 包及碎塊狀1 包經送法務部調查局鑑驗結果認：送
    驗粉末檢品1 包（驗餘淨重5.52公克）未發現法定毒品成分
    ，及送驗碎塊狀檢品1 包含第一級毒品海洛因成分，淨重2.
    51公克（驗餘淨重2.51公克、空包裝總重0.39公克），測得
    純度約23.77%，驗前純質淨重約0.60公克，以及扣案之白色
    細晶體11包、淡褐色潮濕狀晶體1 包、米白色晶體1 包，合
    計13包，經送內政部警政署刑事警察局鑑定結果認：編號A1
    至A11 ，經檢視均為白色細晶體，外觀形態均相似，驗前毛
    重合計34.54 公克（包裝塑膠袋總重約3.64公克），隨機抽
    取編號A1鑑定，取0.20公克鑑定用罄，檢出第二級毒品甲基
    安非他命成命，測得純度約98% ，推估編號A1至A11 均含甲
    基安非他命之驗前總純質淨重約30.28 公克，及編號A12 ，
    經檢視為淡褐色潮濕狀晶體，毛重19.86 公克（包裝塑膠袋
    重0.76公克），取0.20公克，檢出第二級毒品甲基安非他命
    成命，測得純度約98% ，驗前純質淨重約18.33 公克，及編
    號A13 ，經檢視為米白色晶體，毛重6.88公克（包裝塑膠袋
    重0.32公克），取0.15公克，檢出第二級毒品甲基安非他命
    成命，測得純度約98% ，驗前純質淨重約6.42公克等情，此
    有法務部調查局濫用藥物實驗室100 年5 月10日調科壹字第
    10023010050 號鑑定通知書及內政部警政署刑事警察局99年
    12月8 日刑鑑字第0990168696號鑑定書各1 份（詳見偵查卷
    第96、90頁）附卷足證，故被告之自白核與事實相符，應堪
    予採信。是本案事證已臻明確，被告犯行洵堪認定，應予依
    法論科。
二、按海洛因及甲基安非他命依毒品危害防制條例第2 條第2項
    第1 、2 款之規定，分別係屬第一、二級毒品，又查被告持
    有第二級甲基安非他命13小包，純質淨重已達20公克以上，
    故核被告所為，係犯毒品危害防制條例第11條第1 項之持有
    第一級毒品罪及同條例第11條第4 項之持有第二級毒品純質
    淨重20公克以上罪。被告以一個持有行為，同時持有第一級
    毒品海洛因、第二級毒品甲基安非他命，屬一行為觸犯數個
    持有毒品罪名，屬想像競合犯，應依刑法第55條規定，從一
    重之持有第二級毒品純質淨重20公克以上罪處斷。復查，被
    告前於97年間因施用毒品案件，經本院分別以97年度簡字第
    2133號刑事簡易判決處有期徒刑5 月，且得易科罰金確定，
    及以97年度訴字第2083號刑事判決處有期徒刑7 月、4 月及
    4 月，並定應執行有期徒刑1 年2 月確定，上開四罪刑嗣經
    本院以97年度聲字第5307號刑事裁定定應執行有期徒刑1 年
    4 月確定，及以97年度簡字第6451號刑事簡易判決處有期徒
    刑5 月，且得易科罰金確定，嗣入監接續執行上開罪刑，並
    於99年3 月1 日因縮短刑期期滿執行完畢出監在案，此有上
    開紀錄表可證，是其於受有期徒刑執行完畢後5 年內故意再
    犯有期徒刑以上之前揭之本罪本罪，為累犯，應依刑法第47
    條第1 項之規定，加重其刑。
三、爰審酌被告染有施用海洛因及甲基安非他命惡習，此有前揭
    前案紀錄表可憑，素行不佳，仍不知悔悟，故態復萌，而購
    買海洛因1 小包，無視於毒品對於自身健康之戕害及國家對
    於杜絕毒品犯罪之禁令，且持有第二級毒品甲基安非他命純
    質淨重20公克以上，數量係屬龐大，價值匪淺，倘流入市面
    ，除對國人健康有重大戕害外，亦對社會秩序影響難謂不鉅
    ，惟兼衡被告犯後坦承犯行，並兼衡其犯罪動機、目的、生
    活狀況、智識程度等一切情狀，量處如主文所示之刑，以示
    懲儆。
四、至扣案如附表所示之毒品，業經鑑驗屬實，已如前述，屬違
    禁物，不問是否屬於犯人與否，應依毒品危害防制條例第18
    條第1 項前段規定，併予宣告沒收銷燬之；及扣案包裝該海
    洛因及甲基安非他命之塑膠袋共計13只、電子磅秤1 台，均
    係被告所有，且供其持有毒品之用乙節，業據被告供述明確
    ，爰依刑法第38條第1 項第2 款之規定，均併予宣告沒收。
    至未發現法定毒品成分之粉末1 包（驗餘淨重5.52公克）、
    吸食器玻璃球3 個、分裝鏟1 支、現金4,000 元及SIM 卡 2
    張（門號0000-000000 、0000-000000 號）及愷他命9 包（
    其中6 包為另案被告陳致元所有），均非供本件犯罪所用之
    物或因本件犯罪所生之物，而與本案無涉，故前開物品，本
    院自無庸併予宣告沒收，附此敘明。
據上論斷，應依刑事訴訟法第273 條之1 第1 項、第299 條第 1
項前段，毒品危害防制條例第11條第1 項、第4 項、第18條第 1
項前段，刑法第11條前段、第55條、第47條第1 項、第38條第 1
項第2 款，判決如主文。
本案經檢察官陳宣每到庭執行職務。
中    華    民    國   100    年    8     月    9     日
                  刑事第十三庭    法  官  饒金鳳
以上正本證明與原本無異。
如不服本判決，應於判決送達後10日內，向本院提出上訴書狀，
且上訴書狀應敘述具體理由，而上訴書狀未敘述上訴理由者，應
於上訴期間（即自收受判決書之翌日起算10日）屆滿後20日內補
提理由書。
                                  書記官  許雅琪
中    華    民    國   100    年    8     月    10    日
附錄本案論罪科刑法條全文：
毒品危害防制條例第11條：
持有第一級毒品者，處3 年以下有期徒刑、拘役或新臺幣5 萬元
以下罰金。
持有第二級毒品者，處2 年以下有期徒刑、拘役或新臺幣3 萬元
以下罰金。
持有第一級毒品純質淨重10公克以上者，處1 年以上7 年以下有
期徒刑，得併科新臺幣100 萬元以下罰金。
持有第二級毒品純質淨重20公克以上者，處6 月以上5 年以下有
期徒刑，得併科新臺幣70萬元以下罰金。
持有第三級毒品純質淨重20公克以上者，處3 年以下有期徒刑，
得併科新臺幣30萬元以下罰金。
持有第四級毒品純質淨重20公克以上者，處1 年以下有期徒刑，
得併科新臺幣10萬元以下罰金。
持有專供製造或施用第一級、第二級毒品之器具者，處1 年以下
有期徒刑、拘役或新臺幣1 萬元以下罰金。
附表：扣案之毒品明細
┌──┬────────┬──────────────────┐
│編號│ 名 稱 及 數 量 │     鑑    定    結    果           │
│    │                │                                    │
├──┼────────┼──────────────────┤
│ 1  │海洛因1 包      │淨重2.51公克（驗餘淨重2.51公克、空包│
│    │                │裝總重0.39公克），測得純度約23.77%，│
│    │                │驗前純質淨重約0.60 公克             │
├──┼────────┼──────────────────┤
│ 2  │甲基安非他命13包│(1)其中11包：經檢視均為白色晶體，外觀│
│    │                │  型態均相似，驗前毛重合計34.54 公克│
│    │                │  （包裝塑膠袋總重約3.64 公 克）；隨│
│    │                │  機抽取編號A1 鑑 定，取0.20公克鑑定│
│    │                │  用罄，餘15.73 公克，檢出第二級毒品│
│    │                │  甲基安非他命成命，測得純度約98 %；│
│    │                │  推估均含甲基安非他命，驗前總純質淨│
│    │                │  重約30.28 公克。                  │
│    │                │(2)其中1 包：經檢視為淡褐色潮濕狀晶體│
│    │                │  ，毛重19.86 公克（包裝塑膠袋重0.76│
│    │                │  公克），取0.20公克，檢出第二級毒品│
│    │                │  甲基安非他命成命，測得純度約98% ，│
│    │                │  驗前純質淨重約18.33 公克。        │
│    │                │(3)其中1 包：經檢視為米白色晶體，毛重│
│    │                │  6.88公克（包裝塑膠袋重0.32公克），│
│    │                │  取0.15公克，檢出第二級毒品甲基安非│
│    │                │  他命成命，測得純度約98% ，驗前純質│
│    │                │  淨重約6.42公克。                  │
└──┴────────┴──────────────────┘